【裁判字號】    89,易緝,19
【裁判日期】    890601
【裁判案由】    贓物等
【裁判全文】
臺灣板橋地方法院刑事判決                          八十九年度易緝字第一九號
    公  訴  人  臺灣板橋地方法院檢察署檢察官
    被      告  乙○○
右列被告因竊盜案件，經檢察官提起公訴 (八十七年度偵字第四四○八號)，本院判
決如左：
    主  文
乙○○無罪。
    理  由
一、公訴意旨略以：被告乙○○基於概括犯意，意圖為自己不法之所有，自民國八十
    五年四月間某日起至八十六年八月間某日止，在臺北縣三重市○○○○道內，駕
    駛租用之ＣＦˍ五六七二號貨車，連續竊取甲○○所有之建築用鐵製支撐架約八
    千三百支，並於八十五年九月六日，將所竊其中鐵製支撐架二千七百支，以合計
    新臺幣（下同）四十一萬六千元之代價出售，經明知係贓物之丙○○（已經本院
    判決無罪確定）予以故買，彭清勇（亦已判決無罪確定）明知係贓物再以每支二
    百餘元之價格，向丙○○故買共計二千餘支前開贓物，余立山（亦判決無罪確定
    ）亦明知係贓物，以每支二百三十元，向丙○○故買共計一千支鐵製支撐架。嗣
    於八十六年十一月十八日下午四時五十分許，在臺北縣新店市○○路「綠野香波
    」及「伴吾別墅」工地置料場內，經警帶同甲○○當場指認失竊之鐵製支撐架約
    四、五千支，始悉上情。因認被告乙○○所為，係涉有刑法第三百二十條第一項
    之竊盜罪嫌云云。
二、公訴人認被告乙○○涉有上開犯行係以：告訴人甲○○於警訊及偵查中之指訴，
    及同案被告余立山出具之保管條乙紙為其主要論據。訊據被告乙○○堅決否認上
    開犯行，辯稱：我與丙○○不熟，我沒有偷鐵支撐架，我賣丙○○的鐵支撐架是
    我自己的材料，當時我做完萬大路僑泰工地，把鐵支撐架賣給丙○○，當時我有
    一萬多支，當時公司快倒沒發票，就寫切結書，：：：，鐵支撐架是我的，我是
    在臺北市○○路和長泰街口的工地，「萬年青大樓」工地，我承包模板工程，工
    地是僑泰建設，營造廠是永泰營造公司，當時我有六、七千支鐵架在工地，工程
    約有一千多坪，我工程結束就把部分鐵支撐架賣給丙○○等語。
三、按犯罪事實應依證據認定之，無證據不得推定其犯罪事實，刑事訴訟法第一百五
    十四條定有明文，又告訴人之告訴，係以使被告受刑事訴追為目的，是其陳述是
    否與事實相符，仍應調查其他證據以資審認；且認定不利於被告之事實，須依積
    極證據，苟積極證據不足為不利於被告事實之認定時，即應為有利於被告之認定
    ，更不必有何有利之證據，最高法院五十二年台上字第一三００號判例及三十年
    上字第八一六號判例分別著有明文可資參照。經查：告訴人甲○○指訴被告乙○○、及同案被告丙○○、彭清勇、余立山分別涉有竊盜及故買贓物之罪嫌，係以
    在台北縣新店市○○路「綠野香波」及「伴吾別墅」工地之置料場內，經指認鐵
    支撐架四、五千支，有塗綠色及藍色油漆記號係其所有，惟查證人鄭金星於本院
    審理時證稱：（問：鐵支撐架出貨時有上漆否？）絕大部分有，為防銹，於焊接
    處上漆，上何色不一定，（問：是否可以憑上漆顏色而分辨係何人所有？）每家
    公司大部分會固定用一定顏色，有時候工地有兩組以上模組，為了分辨也會上不
    同顏色，（問：庭上兩枝支撐架是否係原廠油漆？）原廠油漆都是漆在兩端，為
    防焊接生鏽，故庭上支撐架是原廠漆沒錯，（問：對八十八年一月二十一日辯護
    人庭呈照片三張有何意見（提示）？）這就是燕揚企業有限公司產品，因為他們
    習慣漆藍色底漆等語（見本院八十七年度易字第四八九○號贓物案件，八十八年
    三月三日審判筆錄），是依證人鄭金星所述，鐵支撐架於出廠時，為防焊接處生
    鏽，原廠即於焊接處上漆，又購買之包商於工地使用時，為與其他之包商區別，
    亦會將支撐架另行上漆，則如何能僅以上漆之顏色，即認該四、五千支之支撐架
    均係告訴人甲○○所有？次查，告訴人於本院訊問時證稱：我承租二重疏洪道擺
    放鐵支撐架和模板，戊○○是地主，當時他有看到丁○○和被告乙○○共開一輛
    車號ＣＦˍ五六七二號美感浮雕有限公司的貨車，戊○○並把車行的宣傳單撕下
    來，：：：，事後我依車行的地址和電話去三重市○○路九十號車行查詢，有一
    位何先生告訴我，是被告乙○○出面，丁○○承租，我並且查到租車的合約書，
    隔天我就去報警。戊○○查獲丁○○的時間是八十六年八月二十七日下午四時三
    十分，據戊○○陳述，他有和被告乙○○發生拉扯云云，是依告訴人甲○○所證
    ，其僅係聽聞戊○○所述，並未親自見聞被告乙○○曾竊取其所有之鐵支撐架，
    是其根據傳聞即遽指訴被告竊盜已非可信，況證人戊○○經本院傳訊到庭證稱：
    「（問：八十六年間有租二重疏洪道的地給告訴人甲○○否？）沒有。二重疏洪
    道水利地是屬於縣政府的公有地，我在那邊種菜，告訴人甲○○在旁邊作工程，
    我有看到告訴人甲○○把模板放在那邊，沒有注意到鐵支撐架。（問：八十六年
    八月二十七日下午四時是否看到丁○○、乙○○開貨車到工地載鐵支撐架？）沒
    有，我完全沒看到，告訴人甲○○要我作證，我根本不知情。（問：這張紙是你
    寫的嗎？（提示告訴人甲○○提出的紙張）不是。（問：見過被告乙○○否？）
    沒有。」等語（見本院八十九年五月十日筆錄）。則證人戊○○自始即未見過被
    告乙○○，亦未見告訴人甲○○將鐵支撐架置於台北縣二重疏洪道內，則告訴人
    所訴更非可採。此外，復查無其他積極確切之證據足資認定被告乙○○有何竊盜
    之犯行，既不能證明被告犯罪，依右開說明，自應依法為被告無罪之諭知。
四、據上論斷，應依刑事訴訟法第三百零一條第一項，判決如主文。
本案經檢察官鄭嘉欣到庭執行職務
中      華      民      國    八十九    年      六      月      一      日
                                      臺灣板橋地方法院刑事第一庭
                                          法  官    胡  堅  勤
右正本證明與原本無異。
如不服本判決，應於判決送達後十日內，向本院提出上訴狀。
                                          書記官    劉  文  美
中      華      民      國    八十九    年      六      月      二      日


司法院資訊處製作；財團法人民間司法改革基金會備份。
